# 充电储能业务相关税务及账务处理

提问人：wx_5dfad988b811 时间：2021-09-24 08:05:06
如果充电服务公司与外部储能业务公司开展合作，具体业务为，储能公司B公司自建相关电容，充电服务公司A公司通过自身的电表向B公司以夜间低谷电价（如0.3元/度）售电，高峰期时B公司再以高峰期电价（如0.6-0.21=0.39元/度）出售给A公司（B公司按照高峰与低谷电价之间差额的一定比例在向A公司出售电价中扣减，如0.21元/度），A公司对外充电业务也按照实际高峰电价（如0.6元/度）出售，请问以上业务中，相互之间应如何开具发票？此业务涉及业务量较大，是否可以按照差额开票？并且充电服务A公司在向B公司出售及购回电量时，是否可以不确认为收入及成本，而是直接将差额确认为实际对外出售电费的成本或费用？

回答人：chenyiwei
1 、税务问题建议咨询税务专业人士意见（个人理解应区分售电、购电分别开票）。
2 、就会计处理而言，应关注储能服务公司B是否为A专门建设专用的储能设施，以及B从A购入的电力和A销售给B的电力是否在数量上存在对应关系（扣减正常情况下的合理损耗）。如果设有专用储能设施，且购买和销售的电力数量存在对应关系的，则该业务的实质是B为A提供储能服务，储存于专用储能设施内的电能相当于A的存货，此时A应将购售电的差价确认为从外部取得储能服务的成本，计入营业成本，而不是分别确认购电成本和售电收入；相应地，B仅就购售电的净额确认为储能服务收入。